Minutes et répertoires du notaire Alexandre Philippe SAUVAIGE, 4 janvier 1772 - mars 1790 (étude VIII)
Archives nationales
- Répertoire(s) de Alexandre Philippe SAUVAIGE, 1718 - 1826; MC/RE/VIII/7 - MC/RE/VIII/9, MC/RE/VIII/19/B
  - Répertoire. 1772, 4 janvier - 1787, 28 décembre, 4 janvier 1772 - 28 décembre 1787; MC/RE/VIII/8
    - Notoriété suppléant à l'IAD de Marie Thérèse Gabrielle Dubarail, 19 septembre 1782
      notoriété; Dubarail, Marie-Thérèse-Gabrielle
    - Notoriété suppléant à l'IAD de Jeanne Catherine Darnaudin, 21 septembre 1782
      notoriété; Darnaudin, Jeanne-Catherine
    - Contrat de mariage entre Monsieur Barfelucchi de Ponteil et Mademoiselle Dubarail, 21 septembre 1782
      contrat de mariage; Barfelucchi de Ponteil (monsieur); Dubarail (mademoiselle)
  - Répertoire. 1772, 4 janvier - 1790, 12 mars, 4 janvier 1772 - 12 mars 1790; MC/RE/VIII/9
    - Inventaire après décès de Louise Henriette Coutault, veuve Dupin., 11 août 1772
      Les minutes d'août 1772 manquent.
      inventaire après décès; Coutault, Louise Henriette; Dupin (M.)
    - Inventaire après décès d'Antoine Larochelle, 17 août 1772
      inventaire après décès; Larochelle, Antoine
    - Inventaire après décès de Marie Suzanne Françoise de Creil veuve de Paul François Duc de Beauvilliers colonel, Culture-Saint-Catherine, VERSAILLES (Yvelines), 4 janvier 1781
      Inventaires après décès de 1781 (1797 actes), par Thierry Boudignon, v. 1995 (base de données migrée: voir contexte dans le Plan d’orientation général - Notaires de Paris, guides thématiques du Minutier).
      inventaire après décès; Versailles (Yvelines); Creil, Marie-Suzanne-Françoise de; Beauvilliers, Paul-François (duc de Beauvilliers)
    - Inventaire après décès de Jean Baptiste Clavaux compagnon maçon rue Dauphine, 31 janvier 1781
      inventaire après décès; Dauphine (rue); Clavaux, Jean-Baptiste; maçon
    - Inventaire après décès de Pierre Talon brocanteur rue de la Petite-Truanderie, 3 février 1781
    - Inventaire après décès de Marie Claude Bertheaume veuve Jacques Eustache Trianon ancien traiteur rue Princesse, 7 février 1781
      inventaire après décès; Princesse (rue); Bertheaume, Marie-Claude; Trianon, Jacques-Eustache; restaurateur
    - Inventaire après décès de Jean Martin Bourgeois de Paris rue de Sèvres, 20 février 1781
    - Inventaire après décès de Marie Jeanne Charpentier, épouse Jean Lartaut, bourgeois de Paris, rue Boucherat, 5 mars 1781
      inventaire après décès; Charpentier, Marie-Jeanne; Lartaut, Jean
    - Inventaire après décès de Fulcran Andre chapelier (maître) rue de Buci, 10 avril 1781
      inventaire après décès; Buci (rue de); Andre, Fulcran; fabricant d'accessoires vestimentaires
    - Inventaire après décès de Louise Savouret épouse Claude veuve Pierre Tridon Lombard domestique, marchand de vin rue du Four, 20 avril 1781
      inventaire après décès; Four (rue du); Savouret, Louise; Tridon, Pierre; Lombard, Claude; employé de maison; commerçant
    - Inventaire après décès de Alexandre Lienart marchand mercier quai de la Tournelle, 30 avril 1781
      inventaire après décès; Tournelle (quai de la); Lienart, Alexandre; commerçant
    - Inventaire après décès de Eugène Laumant chef de bureau aux saisies réelles rue Saint-André-des-Arts, 8 mai 1781
    - Inventaire après décès de Louis Marie Laumant capitaine de dragons, aide de camp M.de Choisy rue Saint-André-des-Arts, 22 mai 1781
      inventaire après décès; Saint-André-des-Arts (rue); Laumant, Louis-Marie; officier (armée)
    - Inventaire après décès de Jeanne Louise Dizy épouse François Monnoy marchand de vin rue du Figuier, 6 juin 1781
      inventaire après décès; Figuier (rue du); Dizy, Jeanne-Louise; Monnoy, François; commerçant
    - Inventaire après décès de Marie Marguerite Peron épouse Mathieu Aubouin laboureur, fermier de la terre de Monsieur (Val-de-Marne) MANDRES-LES-ROSES, 12 juin 1781
      inventaire après décès; Mandres-les-Roses (Val-de-Marne); Peron, Marie-Marguerite; Aubouin, Mathieu; agriculteur
    - Inventaire après décès de Pierre Michelet maître maçon, entrepreneur de bâtiments rue de la Lune, 16 juin 1781
      inventaire après décès; Lune (rue de la); Michelet, Pierre; maçon; chef d'entreprise
    - Inventaire après décès de Guillaume Claude Emery Texier de Maisonsel brigadier des armées du roi place Royale, 2 juillet 1781
      inventaire après décès; Royale (place); Texier de Maisonsel, Guillaume-Claude-Emery; militaire du rang
    - Inventaire après décès de Geneviève Françoise Rothfoux épouse François Laine veuve Louis Scellier peintre rue Gaillon, VILLIERS-LE-BEL (Val-d'Oise), 24 juillet 1781
      inventaire après décès; Gaillon (rue); Villiers-le-Bel (Val-d'Oise); Rothfoux, Geneviève-Françoise; Laine, François; Scezllier, Louis; peintre
    - Inventaire après décès de la veuve { } Gobin, 26 juillet 1781
      inventaire après décès; Gobin,
    - Inventaire après décès de la demoiselle Marshall, 30 juillet 1781
      inventaire après décès; Marshall, demoiselle
    - Inventaire après décès de Pierre Léonard Hugueville maître maréchal rue Férou, 14 août 1781
      inventaire après décès; Férou (rue); Hugueville, Pierre-Léonard
    - Inventaire après décès de Marie Quentine Baudel veuve Jean Touroude maître et marchand doreur quai de Conti, rue de Seine, Collège des Quatre-Nations, 17 septembre 1781
      inventaire après décès; Seine (rue de); Baudel, Marie-Quentine; Touroude, Jean; commerçant; décorateur
    - Inventaire après décès de Louise Catherine Butel veuve Claude Maximilien Hélie G. de Frixnenhem, veuve Simon. Menuisier rue du Faubourg-Montmartre, 23 octobre 1781
      inventaire après décès; Faubourg-Montmartre (rue du); Butel, Louise-Catherine; Simon (veuve); Frixnenhem, Claude-Maximilien-Hélie-G de (baron de Frixnenhem); menuisier
    - Compte d'exécution testamentaire de Monsieur Dupont Dumont de Montagu, 11 août 1782
      compte d'exécution testamentaire; Dupont Dumont de Montagu (monsieur)
    - Contrat de mariage entre René François Chevreau et la demoiselle Anne Françoise Chapet, 19 août 1782
      contrat de mariage; Chevreau, René-François; Chapet, Anne-Françoise
    - Dépôt du mortuaire de Monsieur Georges Delafontaine, 28 septembre 1782
      acte d'état civil; dépôt de pièces; Delafontaine, Georges
    - Contrat de mariage entre Pierre Marcel et la demoiselle Marie Louise Langlois, 29 septembre 1782
      contrat de mariage; Marcel, Pierre; Langlois, Marie-Louise
    - Dépôt du testament de de Monsieur le comte de Castelanne, 30 septembre 1782
      testament; dépôt de pièces; Castelanne (comte de)
    - Contrat de mariage entre Monsieur Louis Thomas et la demoiselle Pétronille de Roquemont, 30 septembre 1782
      contrat de mariage; Thomas, Louis; Roquemont, Pétronille de
    - Inventaire après décès de la dame Ratey, 2 octobre 1782
      inventaire après décès; Ratey (dame)
    - Contrat de mariage entre Pierre Rousselle et Geneviève Renoud, veuve Langot, 8 octobre 1782
      contrat de mariage; Rousselle, Pierre; Renoud, Geneviève; Langot (veuve)
    - Testament de Mademoiselle Poulonois, 12 octobre 1782
      testament; Poulonois (mademoiselle)
    - Inventaire après décès de Monsieur Ledoux, 14 octobre 1782
      inventaire après décès; Ledoux (monsieur)
    - Testament de Mademoiselle Anne Charton, 15 octobre 1782
      testament; Charton, Anne
    - 'Dépôt de contrat de mariage; CM.C., entre Jean Baptiste Laisné, fils mineur, et Marie Louise Ozouf;Auzouf, fille mineure', 17 octobre 1782
      contrat de mariage; dépôt de pièces; ratification; avis; Laisne, Jean-Baptiste; Ozouf; Auzouf, Marie-Louise
    - Dépôt du testament et codicille de M, Lemaire, 20 octobre 1782
      testament; dépôt de pièces; Lemaire (monsieur)
    - Testament de la dame La Boutherou Desmarais, 21 octobre 1782
      testament; La Boutherou Desmarais (dame)
    - Inventaire après décès de Madame veuve Dubois, 21 octobre 1782
      inventaire après décès; Dubois (madame)
    - Contrat de mariage entre Pierre Nicolas Buisson et Mademoiselle Combre, 23 octobre 1782
      contrat de mariage; Buisson, Pierre-Nicolas; Combre (mademoiselle)
    - Inventaire après décès de Monsieur Lemaire, 25 octobre 1782
      inventaire après décès; Lemaire (monsieur)
    - Contrat de mariage entre Jean Baptiste Ratey et Anne Cailloux, 26 octobre 1782
      contrat de mariage; Ratey, Jean-Baptiste; Cailloux, Anne
    - Contrat de mariage entre Monsieur Wallé et Mademoiselle Giroult, 27 octobre 1782
      contrat de mariage; Walle (monsieur); Giroult (mademoiselle)
    - Contrat de mariage entre Pierre Gobain et Louise Marie Anne Hourlier, 28 octobre 1782
      contrat de mariage; Gobain, Pierre; Hourlier, Louise-Marie-Anne
    - Notoriété après le décès de Louis Jérôme Pillard, 30 octobre 1782
      notoriété; Pillard, Louis-Jerôme
    - Contrat de mariage entre le sieur Clavel et Mademoiselle Bouchez, veuve Leherichon, 4 novembre 1782
      contrat de mariage; Clavel (sieur); Bouchez (mademoiselle); Leherichon (veuve)
    - Contrat de mariage entre le sieur François et Mademoiselle Renard, 4 novembre 1782
      contrat de mariage; Francois (sieur); Renard (mademoiselle)
    - Dépôt du testament de de Monsieur le marquis de Rocquépine, 5 novembre 1782
      testament; dépôt de pièces; Rocquepine (marquis de)
    - Testament de Madame de Chancerel, 9 novembre 1782
      testament; Chancerel (madame de)
    - Inventaire après décès de Mademoiselle Poulonnois, 11 novembre 1782
      inventaire après décès; Poulonnois (mademoiselle)
    - Contrat de mariage entre Monsieur Imberton et Mademoiselle Delorme, 11 novembre 1782
      contrat de mariage; Imberton (monsieur); Delorme (mademoiselle)
    - Contrat de mariage entre Nicolas Rossignol et Marie Agnès Lamotte, 15 novembre 1782
      contrat de mariage; Rossignol, Nicolas; Lamotte, Marie-Agnès
    - Contrat de mariage entre Pierre Guenifé et Claire Suzanne Desmarais, 17 novembre 1782
      contrat de mariage; Guenife Pierre; Desmarais Claire-Suzanne
    - Testament de Monsieur Manier, 29 novembre 1782
      testament; Manier (monsieur)
    - Inventaire après décès de Monsieur le vicomte Descars, 29 novembre 1782
      se reporter au 29 octobre 1782.
      inventaire après décès; Descars (vicomte)
    - Dépôt du mortuaire de François Desjardins, 13 décembre 1782
      acte d'état civil; dépôt de pièces; Desjardins, François
    - Testament de la demoiselle Hurel, 17 décembre 1782
      testament; Hurel (demoiselle)
    - Notoriété après le décès de la veuve Leclerc, 19 décembre 1782
      notoriété; Leclerc (veuve)
    - Dépôt du mortuaire de Monsieur de Sabran, 24 décembre 1782
      acte d'état civil; dépôt de pièces; Sabran (monsieur de)
    - Notoriété concernant Poiret et Carré, 24 décembre 1782
      notoriété; Poiret; Carre
    - Testament de Mademoiselle de Queraly, 8 janvier 1783
      testament; Queraly (mademoiselle de)
    - Contrat de mariage entre Raphaël Antoine Joiselle et Marie Margueritte Houdart, 13 janvier 1783
      contrat de mariage; Joiselle, Raphaël-Antoine; Houdart, Marie-Margueritte
    - Notoriété après décès de Mademoiselle de Hallot, 14 janvier 1783
      notoriété; Hallot (mademoiselle de)
    - Contrat de mariage entre le sieur Landry et la demoiselle Leleu, 18 janvier 1783
      contrat de mariage; Landry (sieur); Leleu (demoiselle)
    - Testament de Madame Bourguignon, 23 janvier 1783
      testament; Bourguignon (madame)
    - Contrat de mariage entre Monsieur Pignier et Mademoiselle Garnier, 28 janvier 1783
      contrat de mariage; Pignier (monsieur); Garnier (mademoiselle)
    - Notoriété après le décès du sieur Fournier, 28 janvier 1783
      notoriété; Fournier (sieur)
    - Compte d'exécution testamentaire de Mademoiselle Charton, 29 janvier 1783
      compte d'exécution testamentaire; Charton (mademoiselle)
    - Inventaire après décès de Jean Desjardins, 1er février 1783
      inventaire après décès; Desjardins, Jean
    - Contrat de mariage entre Jean René La Prunerie de Hennot et Marie Marguerite Thérèse Françoise Lefebvre de Simons, veuve Bernon, 2 février 1783
      contrat de mariage; La Prunerie de Hennot, Jean-René; Lefebvre de Simons, Marie-Marguerite-Thérèse-Françoise; Bernon (veuve)
    - Contrat de mariage entre le sieur Meneral Trevel et Mademoiselle Marie Anne Gratien, 2 février 1783
      contrat de mariage; Meneral Trevel (sieur); Gratien, Marie-Anne
    - Inventaire après décès de Madame Besnard, 10 février 1783
      inventaire après décès; Besnard (madame)
    - Notoriété après le décès de Mademoiselle Gressien, 14 février 1783
      notoriété; Gressien (mademoiselle)
    - Testament de Madame de Meaux, 15 février 1783
      testament; Meaux (madame de)
    - Contrat de mariage entre Pierre Fery et Renée Gautré, 17 février 1783
      contrat de mariage; Fery, Pierre; Gautre, Renée
    - Contrat de mariage entre le sieur Laborde et la demoiselle Durant, 17 février 1783
      contrat de mariage; Laborde (sieur); Durant (demoiselle)
    - Testament de Marie Antoinette Lefèvre, veuve de Antoine Nicolas Goujon, 21 février 1783
      testament; Lefevre, Marie-Antoinette; Goujon, Antoine-Nicolas
    - Contrat de mariage entre Dominique Contastin et la demoiselle G. Mequin, 23 février 1783
      contrat de mariage; Contastin, Dominique; Mequin (demoiselle)
    - Contrat de mariage entre le sieur Noblet et la demoiselle Bureau, 24 février 1783
      contrat de mariage; Noblet (sieur); Bureau (demoiselle)
    - Inventaire après décès de Mademoiselle Queraly de Pontelat
      inventaire après décès; Queraly de Pontelat (mademoiselle)
    - Contrat de mariage entre Louis Lebrun et Mademoiselle.A. Fourcroit, 3 mars 1783
      contrat de mariage; Lebrun, Louis; Fourcroit (mademoiselle)
    - Inventaire après décès du sieur Dufrenoy, 3 mars 1783
      inventaire après décès; Dufrenoy (sieur)
    - Notoriété concernant le sieur Dauzel, 10 mars 1783
      notoriété; Dauzel (sieur)
    - Notoriété après le décès de Madame Ledoux, 12 mars 1783
      notoriété; Ledoux (madame)
    - Notoriété après le décès de Joseph Nicolas Vautrin, 31 mars 1783
      notoriété; Vautrin, Joseph-Nicolas
    - Notoriété après le décès de Monsieur Delalive, 19 avril 1783
      notoriété; Delalive (monsieur)
    - Testament de Madame André, 19 avril 1783
      testament; Andre (madame)
    - Contrat de mariage entre Jacques Givry et la demoiselle Marie Catherine Dupond, 22 avril 1783
      contrat de mariage; Givry, Jacques; Dupond, Marie-Catherine
    - Testament de Jean Pellerin, 26 avril 1783
      testament; Pellerin, Jean
    - Contrat de mariage entre Nicolas Chrétien et Marie Anne Rose Longuet, 28 avril 1783
      contrat de mariage; Chretien, Nicolas; Longuet, Marie-Anne-Rose
    - Notoriété concernant Ignace Ricou, 30 avril 1783
      notoriété; Ricou, Ignace
    - Notoriété concernant Monsieur Dewieux, 5 mai 1783
      notoriété; Dewieux (monsieur)
    - Notoriété constatant les héritiers Gérard, 7 mai 1783
      notoriété; Gerard (héritiers)
    - Dépôt du testament de du sieur Mouly Pradel, 9 mai 1783
      testament; dépôt de pièces; Mouly Pradel (sieur)
    - Contrat de mariage entre le sieur Cloquet et la demoiselle Lajude, 14 mai 1783
      contrat de mariage; Cloquet (sieur); Lajude (demoiselle)
    - Contrat de mariage entre Allain Pessé et Perrette Humblot, 14 mai 1783
      contrat de mariage; Pesse, Alain; Humblot, Perrette
    - Contrat de mariage entre Claude François Huré et la demoiselle Douchet, 15 mai 1783
      contrat de mariage; Hure, Claude-François; Douchet (demoiselle)
    - Notoriété concernant Madame Rumeau, 15 mai 1783
      notoriété; Rumeau (madame)
    - Notoriété concernant Monsieur Deuil, 20 mai 1783
      notoriété; Deuil (monsieur)
    - Inventaire après décès de la demoiselle Dedolle, femme Lejeune, 20 mai 1783
      inventaire après décès; Dedolle (demoiselle); Lejeune (femme)
    - Inventaire après décès du sieur Boutherou Desmarais, 30 mai 1783
      inventaire après décès; Boutherou Desmarais (sieur)
    - Contrat de mariage entre Louis Leman et la veuve Baquier, 3 juin 1783
      contrat de mariage; Leman Louis; Baquier (veuve)
    - Compte d'exécution testamentaire de Monsieur Le Camus d'Houlouve aux légataires universels de Monsieur Lemaire, 5 juin 1783
      compte d'exécution testamentaire; Le Camus d'Houlouve (monsieur); Lemaire (monsieur)
    - Inventaire après décès de Mademoiselle de Mazonnade, 12 juin 1783
      inventaire après décès; Mazonnade (mademoiselle de)
    - Contrat de mariage entre Guillaume Portefais et la demoiselle Marie Anne Bouchard, 15 juin 1783
      contrat de mariage; Portefais, Guillaume; Bouchard, Marie-Anne
    - TST.CE concernant la succession du sieur Boutherou Desmarais, 27 juin 1783
      compte d'exécution testamentaire; Boutherou Desmarais (sieur)
    - Inventaire après décès de Madame André, 27 juin 1783
      inventaire après décès; Andre (madame)
    - Contrat de mariage entre Nicolas Tridon et Françoise Margueritte Rigoine, 28 juin 1783
      contrat de mariage; Tridon, Nicolas; Rigoine, Françoise-Margueritte
    - Notoriété constatant le nombre des héritiers de Mademoiselle de Queraly, 3 juillet 1783
      notoriété; Queraly (mademoiselle de)
    - Testament de Michel Poujon (novice de la Charité), 4 juillet 1783
      testament; Poujon, Michel
    - Contrat de mariage entre Jean Louis Ganeau et Madelaine Antoinette Lamotte, 13 juillet 1783
      contrat de mariage; Ganeau, Jean-Louis; Lamotte, Madelaine-Antoinette
    - Notoriété après le décès de Madame Collon, 17 juillet 1783
      notoriété; Collon (madame)
    - Notoriété concernant le sieur Delporte, 20 juillet 1783
      notoriété; Delporte (sieur)
    - Inventaire après décès de la femme Bedoin, 23 juillet 1783
      inventaire après décès; Bedoin (femme)
    - Inventaire après décès de Mademoiselle Minier, 23 juillet 1783
      inventaire après décès; Minier (mademoiselle)
    - 'Dépôt du testament de; codicille déposé de Mademoiselle Raffet', 29 juillet 1783
      testament; dépôt de pièces; Raffet (mademoiselle)
    - Contrat de mariage entre Pierre Lejoine et la veuve Barache, 6 août 1783
      contrat de mariage; Lejoine, Pierre; Barache (veuve)
    - Inventaire après décès de Guillaume Beck, 7 août 1783
      inventaire après décès; Beck, Guillaume
    - IAD.de la femme de Robert Berger, 8 août 1783
      inventaire après décès; Berger (dame); Berger, Robert
    - Inventaire après décès de Mademoiselle Raffet, 18 août 1783
      inventaire après décès; Raffet (mademoiselle)
    - Inventaire après décès de Monsieur Jean Louis de Cuves, 19 août 1783
      inventaire après décès; Cuves, Jean-Louis de
    - Inventaire après décès de la femme de Christophe Hagen, 22 août 1783
      inventaire après décès; Hagen (dame); Hagen, Christophe
    - Notoriété en rectification des noms de Mademoiselle de Launay Saint Osmont, 23 août 1783
      notoriété; Launay Saint Osmont (mademoiselle de)
    - Notoriété après le décès du sieur Pernot, 27 août 1783
      notoriété; Pernot (sieur)
    - Contrat de mariage entre Jean Baptiste Oudaille et la demoiselle Marie Charlotte Bougault, 2 septembre 1783
      contrat de mariage; Oudaille, Jean-Baptiste; Bougault, Marie-Charlotte
    - Contrat de mariage entre François Jannin et la demoiselle Danglebert, 4 septembre 1783
      contrat de mariage; Jannin, François; Danglebert (demoiselle)
    - Contrat de mariage entre Jacques François Sevray et la demoiselle Antoinette Berger, 4 septembre 1783
      contrat de mariage; Sevray, Jacques-François; Berger, Antoinette
    - Testament de Monsieur le comte d'Argouges, 5 septembre 1783
      testament; Argouges (comte d')
    - Contrat de mariage entre Monsieur Gaudron Dutilly et Mademoiselle Darnaudin, 7 septembre 1783
      contrat de mariage; Gaudron Dutilly (monsieur); Darnaudin (mademoiselle)
    - Contrat de mariage entre Louis Claude Ferrand et la demoiselle Elisabeth Provost, 12 septembre 1783
      contrat de mariage; Ferrand, Louis-Claude; Provost, Elisabeth
    - Notoriété constatant les héritiers de la veuve Tasset, 19 septembre 1783
      notoriété; Tasset (veuve)
    - Dépôt du baptistaire de Marie Lambert, 25 septembre 1783
      acte d'état civil; dépôt de pièces; Lambert, Marie
    - Testament du sieur Jacques Boizier, 26 septembre 1783
      testament; Boizier, Jacques
    - Testament de Guillaume Hic, 27 septembre 1783
      testament; Hic, Guillaume
    - Contrat de mariage entre le sieur Le Vieux et la demoiselle Mirault, 6 octobre 1783
      contrat de mariage; Le Vieux (sieur); Mirault (demoiselle)
    - Dépôt du mortuaire d' Angélique Baron, veuve de Pierre Séjourné, 7 octobre 1783
      acte d'état civil; dépôt de pièces; Baron, Angélique; Sejourne, Pierre
    - Contrat de mariage entre le sieur J.B.J. Peguchet et la demoiselle Radier, 8 octobre 1783
      contrat de mariage; Peguchet (sieur); Radier (demoiselle)
    - Contrat de mariage entre Monsieur Pelletier de Mortefontaine et Mademoiselle de Beaumanoir, 11 octobre 1783
      contrat de mariage; Pelletier de Mortefontaine (monsieur); Beaumanoir (mademoiselle de)
    - Inventaire après décès de François Amey, 13 octobre 1783
      inventaire après décès; Amey François
    - Inventaire après décès de Monsieur Mouly Pradel, 14 octobre 1783
      inventaire après décès; Mouly Pradel (monsieur)
    - Notoriété concernant le sieur Cellier, 15 octobre 1783
      notoriété; Cellier (sieur)
    - Testament de Marie Madelaine Binot, 18 octobre 1783
      testament; Binot, Marie-Madelaine
    - Contrat de mariage entre Louis François Richer et la demoiselle Leclerc, 20 octobre 1783
      contrat de mariage; Richer, Louis-François; Leclerc (demoiselle)
    - Contrat de mariage entre Louis Jean Pérard et Mademoiselle Madelaine Josèphe Cellier, 23 octobre 1783
      contrat de mariage; Perard, Louis-Jean; Cellier, Madelaine-Josèphe
    - Notoriété concernant Monsieur de Tourny, 25 octobre 1783
      notoriété; Tourny (monsieur de)
    - Notoriété constatant le nombre des héritiers de Charles Denis Petit, 25 octobre 1783
      notoriété; Petit, Charles-Denis
    - Dépôt du testament de de Monsieur le duc de Caylus, 29 octobre 1783
      testament; dépôt de pièces; Caylus (duc de)
    - Inventaire après décès de Monsieur le duc de Caylus, 4 novembre 1783
      inventaire après décès; Caylus (duc de))
    - Notoriété concernant Monsieur Routier, 10 novembre 1783
      notoriété; Routier (monsieur)
    - Inventaire après décès de Guillaume Hic, 14 novembre 1783
      inventaire après décès; Hic, Guillaume
    - Testament du sieur Mandel nommé en religion Paulin, 18 novembre 1783
      testament; Mandel (sieur); Paulin (Nommé En Religion); religieux
    - TST. de Jean Baptiste Bariet nommé en religion Magloire, 18 novembre 1783
      testament; Bariet, Jean-Baptiste; Magloire (Nommé En Religion); religieux
    - Inventaire après décès de Jean Pellerin, 27 novembre 1783
      inventaire après décès; Pellerin, Jean
    - Inventaire après décès de Madame Angeloz dite Rioud, 10 décembre 1783
      inventaire après décès; Angeloz dite Rioud (madame)
    - Contrat de mariage entre Jean Baptiste Vissiez et Mademoiselle Miller, 16 décembre 1783
      contrat de mariage; Vissiez, Jean-Baptiste; Miller (mademoiselle)
    - Contrat de mariage entre Nicolas Gaud et Marie Jeanne Suzanne Bigot, 18 décembre 1783
      contrat de mariage; Gaud, Nicolas; Bigot, Marie-Jeanne-Suzanne
    - Notoriété après le décès de Jacques Nicolas Troupeau, 22 décembre 1783
      notoriété; Troupeau, Jacques-Nicolas
    - Contrat de mariage entre Monsieur Boileau et Mademoiselle La Cassaigne, 27 décembre 1783
      contrat de mariage; Boileau (monsieur); La Cassaigne (mademoiselle)
    - Notoriété constatant les héritiers de François Roger, 7 janvier 1784
      notoriété; Roger, François